臺灣苗栗地方法院民事裁定            100年度家聲字第149號
聲  請  人  鄭新
            蘇春琴
相  對  人  鄭如惠
上列當事人間聲請選任特別代理人事件，本院裁定如下：
    主  文
選任聲請人鄭新（民國四十七年八月十四日出生，身分證統一
編號：Ｚ000000000號）為相對人於辦理被繼承人鄭新
茂遺產分割事件之特別代理人。
聲請人鄭新之聲請駁回。
聲請程序費用新臺幣壹仟元由聲請人蘇春琴負擔。
    理  由
一、本件聲請意旨略以：聲請人蘇春琴、鄭新分別為相對人之
    母、伯父，而相對人之父鄭新茂於民國100 年7 月27日死亡
    ，留有遺產，相對人與聲請人蘇春琴同為繼承人，為辦理被
    繼承人鄭新茂遺產協議分割事宜，彼此間利害相反，致聲請
    人蘇春琴不宜擔任相對人之法定代理人，而聲請人鄭新為
    相對人之伯父，爰聲請選任聲請人鄭新為相對人於辦理關
    於被繼承人鄭新茂遺產分割事件之特別代理人等語。
二、按父母之行為與未成年子女之利益相反，依法不得代理時，
    法院得依父母、未成年子女、主管機關、社會福利機構或其
    他利害關係人之聲請或依職權，為子女選任特別代理人，民
    法第1086條第2 項定有明文。惟查，聲請人鄭新為相對人
    之伯父，未據敘明其為利害關係人，故其聲請為相對人選任
    特別代理人部分，於法未合，應予駁回，合先敘明。另聲請
    人蘇春琴主張其為相對人之母，相對人之父鄭新茂於100 年
    7 月27日死亡，留有遺產，相對人與聲請人蘇春琴均為鄭新
    茂之繼承人等情，業據其提出戶籍謄本、被繼承人鄭新茂之
    除戶戶籍謄本暨繼承系統表、財政部臺灣省中區國稅局遺產
    稅免稅證明書等件為證，自堪信為真實。又相對人與聲請人
    蘇春琴同為鄭新茂之繼承人，就遺產之分割利益相反，且依
    民法第106 條之規定，聲請人蘇春琴不得自己代理，是聲請
    人蘇春琴自不得就本件遺產分割事件擔任相對人之法定代理
    人。茲審酌聲請人鄭新為相對人之伯父，非本件遺產分割
    事件之繼承人，且其有意願擔任相對人之特別代理人，並提
    出戶籍謄本、同意書及印鑑證明書等件在卷可參，故堪認由
    其擔任相對人之特別代理人應可善盡保護相對人權益之責任
    ，爰選任聲請人鄭新為相對人於辦理被繼承人鄭新茂遺產
    分割事件之特別代理人。
三、依非訟事件法第131 條之2 第2 項、第122 條第3 項，裁定
    如主文。
中    華    民    國    100   年    11    月    15    日
                  家事法庭    法  官  曾明玉
以上正本係照原本作成。
如對本裁定抗告，須於裁定送達後十日之不變期間內，向本院提
出抗告狀，並繳納抗告費新臺幣壹仟元。
                              書記官  黃惠雯
中    華    民    國    100   年    11    月    15    日